【裁判字號】    95,台抗,129
【裁判日期】    950407
【裁判案由】    公共危險
【裁判全文】
最高法院刑事裁定              九十五年度台抗字第一二九號
    再抗告人  甲○○
                      137號.
上列再抗告人因公共危險案件，不服台灣高等法院中華民國九十
五年二月二十四日駁回其抗告之裁定（九十五年度抗字第一五二
號），提起再抗告，本院裁定如下：
    主  文
原裁定撤銷，應由台灣高等法院更為裁定。
    理  由
本件原裁定略以：本件第一審業於民國九十四年十一月一日將判
決書寄存送達於再抗告人甲○○原戶籍所在管轄警察局即台北縣
政府警察局新莊分局丹鳳派出所，係合法送達，扣除在途期間二
日，再抗告人之上訴期間於九十四年十一月二十三日屆滿。茲再
抗告人延至九十四年十二月十二日始向第一審提起上訴，其上訴
顯屬違背法律上之程式，應予駁回。再抗告人提起抗告以再抗告
人之家人已於九十四年八月十日搬離原地址，再抗告人因而無法
於法定期間內依法提起上訴，並提出房屋租賃契約書影本為證。
經查本件再抗告人原設籍台北縣新莊市○○路二十五之一號，於
九十五年一月二十三日始遷移至台北縣三重市○○路○段一０一
巷一三七號四樓，有法務部戶役政連結作業系統查詢資料、戶役
政個人基本資料查詢結果在卷可稽，再抗告人對此亦不爭執，是
第一審於九十四年十一月一日將判決書寄存送達於其原戶籍所在
管轄警察局即台北縣政府警察局新莊分局丹鳳派出所，係合法送
達。而扣除在途期間二日，再抗告人之上訴期間於九十四年十一
月二十三日屆滿。茲再抗告人延至九十四年十二月十二日始向第
一審提起上訴，其上訴顯屬違背法律上之程式，且無法補正。再
抗告人雖提出房屋租賃契約書影本為證，惟該房屋租賃契約書不
僅未記載租賃房屋之地址，其上所載之出租人與承租人亦均非再
抗告人，實難作為有利於再抗告人認定，況第一審於九十四年九
月五日審理該案時，再抗告人仍稱其住於台北縣新莊市○○路二
十五之一號二樓，有審判筆錄在卷可稽，故再抗告人辯稱其家人
已於九十四年八月十日搬離上開地址云云，顯不可採。因認第一
審以再抗告人上訴逾期裁定駁回，核無不合，其抗告為無理由，
應予以駁回等情，固非無見。
惟查民事訴訟法第一百三十八條所規定之寄存送達，限於不能依
同法第一百三十六條及第一百三十七條規定行送達者，始得為之
，設其送達之處所，雖原為應受送達人之住居所、事務所或營業
所而實際上已變更者，該原住居所、事務所或營業所，即非應為
送達之處所，自不得於該原處所為寄存送達（本院六十四年台抗
字第四八一號民事判例參照）。本件第一審法院雖於九十四年十
一月一日將判決書寄存送達於再抗告人原戶籍所在地之台北縣政
府警察局新莊分局丹鳳派出所，但如再抗告人之住所實際上已變
更，該原住所，即非應為送達之處所，自不得於該原處所為寄存
送達。依第一審卷內之送達資料所載，第一審法院原於九十四年
十月十八日將本件判決書依再抗告人之住所台北縣新莊市○○路
二十五之一號二樓，由郵務機關為送達，但因再抗告人「應受送
達人已遷移他處」由郵務機關退回，有「訴訟（行政）文書不能
送達事由報告書」一紙附第一審卷可按（見第一審卷第六十三－
一頁）。此似與再抗告人提起抗告時主張其家人已於九十四年八
月十日從原住所遷移他處相符。如果屬實，第一審法院於九十四
年十一月一日查址後再為寄存送達時，原為應受送達之住所實際
上已變更，該原住所即非應為送達之處所。至於九十四年九月五
日該案件審理時，再抗告人係因毒品案件在戒治所執行戒治而由
第一審法院借提審理，雖陳稱仍居住於原住所，是否因在戒治所
執行戒治之原因而無從知悉其家人已遷移他處，非無可能。實情
究竟如何？第一審法院為寄存送達時，再抗告人住所是否已遷移
他處？此與判斷寄存送達是否合法攸關。原審未詳加調查審認，
遽行駁回其抗告，顯有未合。再抗告意旨執以指摘，非無理由，
應由本院將原裁定撤銷，由原法院更為適當之裁定。
據上論結，應依刑事訴訟法第四百十三條前段，裁定如主文。
中    華    民    國  九十五  年    四    月    七    日
                      最高法院刑事第十庭
                          審判長法官  洪  清  江
                                法官  石  木  欽
                                法官  李  伯  道
                                法官  林  勤  純
                                法官  陳  晴  教
      本件正本證明與原本無異
                                      書  記  官
中    華    民    國  九十五  年    四    月   十七   日
                                               Ｒ


司法院資訊處製作；財團法人民間司法改革基金會備份。
